【裁判字號】    98,簡上,92
【裁判日期】    980527
【裁判案由】    違反保護令罪
【裁判全文】
臺灣高雄地方法院刑事判決              98年度簡上字第92號
上  訴  人
即  被  告  乙○○
                    （現於台灣高雄第二監獄執行中）
上列上訴人即被告因違反保謢令等案件，不服本院高雄簡易庭中
華民國98年1 月8 日97年度審簡字第3690號第一審簡易判決（聲
請簡易判決處刑案號：臺灣高雄地方法院檢察署97年度偵字第13
570 號）及移送併辦（台灣高雄地方法院檢察署97年度偵字第20
907 號）提起上訴，本院管轄之第二審合議庭判決如下：
    主  文
上訴駁回。
    事實及理由
一、證據能力部分：
    被告以外之人於審判外之陳述，雖不符刑事訴訟法第159 條
    之1 至第159 條之4 之規定，而經當事人於審判程序同意作
    為證據，法院審酌該言詞陳述或書面陳述作成時之情況，認
    為適當者，亦得為證據，刑事訴訟法第159 條之5 第1 項定
    有明文。被告及檢察官對於本判決所引用之審判外陳述之證
    據能力，於本院準備程序時，表示同意作為本案證據使用，
    茲審酌該等言詞陳述作成時之情況，並無非法取供或不宜作
    為證據之情事，爰依上開規定作為本案證據使用。
二、本案經本院審理結果，認第一審以被告所犯係刑法第280 條
    傷害直系血親尊親屬罪，判處有期徒刑6 月，並諭知易科罰
    金之折算標準，其認事、用法及量刑均無不當，應予維持。
    並補充事實「‧‧‧徒手揮拳毆甲○○右胸，致甲○○受有
    右前胸挫傷傷害‧‧‧」，其餘引用第一審判決書記載之事
    實、證據及理由（如附件）。
三、上訴人即被告上訴意旨以：我沒有於97年3 月5 日下午1 時
    30分在高雄縣林園鄉○○路216 巷1 號住處，毆打我父親甲
    ○○，且相同之事實，業經法院判決有期徒刑3 月確定，並
    已執行完畢云云。經查：
(一)、被告與被害人甲○○係父子關係，且被告前因對甲○○為傷
    害行為，業經本院於96年5 月31日，以96年度家護字第662
    號核發民事通常保護令，裁定被告不得對甲○○實施身體或
    精神上不法侵害之行為、不得對甲○○為騷擾行為等情，有
    效期間為1 年，且被告已於96年6 月5 日收受上揭民事保護
    令等事實，業據被告自承在卷，核與證人即被害人甲○○指
    訴情節相合，並有前開民事通常保護令、高雄縣政府警察局
    林園分局處理家庭暴力與兒少保護案件調查紀錄表各1 份在
    卷足憑，復經本院依職權調取上開96年度家護字第662 號民
    事通常保護令案件全卷核閱屬實；證人甲○○於97年3 月5
    日受有右前胸挫傷傷害，曾前往就醫之事實，業據甲○○證
    述在卷，並有建佑醫院診斷證明書及於98年4 月13日建佑院
    字第09800104號函所附之甲○○就診時之病歷資料附卷可參
    。
(二)、被告固以前詞置辯，然：
１、被告於偵查中供稱；我於97年3 月5 日下午，在王公路家中
    洗澡趕著要去上班，因我父親甲○○唸我，我出來後有打他
    胸口一拳云云（詳偵卷2第9 頁）；於本院供稱：我在97年3
    月5 日並沒有打我父親云云（詳本院卷第27頁），是被告前
    後所辯不一，其辯詞之可信性，自有可疑。
２、查被告收受上開保護令後，確有於97年3 月5 日下午1 時30
    分許毆打證人甲○○，致證人甲○○受有右前胸挫傷傷害之
    事實，業據證人甲○○於警詢中及偵查中證稱：被告於97年
    3 月5 日13時30分，在高雄縣林園鄉○○村○○路216 巷1
    號住處向我要錢，經我拒絕後，他就用拳頭毆打我右胸，以
    致我受到右前胸挫傷等語（詳警卷第2 頁至第3 頁；詳偵卷
    1 第3 頁），核與證人甲○○於97年3 月5 日前往建佑醫院
    急診，經診斷後受有右前胸挫傷之傷害相符，此有該醫院之
    診斷證明書及於98年4 月13日建佑院字第09800104號函所附
    之甲○○就診時之病歷資料附卷可參（詳警卷第13頁；本院
    卷第45頁至第48頁），復與卷附高雄市政府警察局林園分局
    林園派出所受理民眾報案紀錄所載：甲○○自述於97年3 月
    5 日在高雄縣林園鄉○○村○○路216 巷1 號遭兒子乙○○
    傷害等語相符（詳警卷第4 頁），且證人甲○○與被告為父
    子關係，此為被告、證人甲○○供承明確，衡情證人甲○○
    應無惡意設詞構陷被告之理。參以被告於偵查中自承：我有
    收到保護令，知道保護令之內容，於97年3 月5 日下午，在
    王公路家洗澡趕著要去上班，因我父親甲○○唸我，我出來
    後有打他胸口一拳等語（詳偵卷2 第9 頁），堪認證人甲○
    ○之指述，應係真實可採，被告辯稱沒有毆打證人甲○○云
    云，應係推諉之詞，不足採信。
３、至於被告主張本案業經法院判決有期徒刑3 月確定，且已執
    行完畢云云，然被告曾於97年2 月3 日下午3 時30分許在高
    雄縣林園鄉○○路216 巷1 號住處，持臉盆毆打其母親賴秋
    霞，因而涉犯違反保護令等案，經本院以97年度審簡字第12
    92號案件判處有期徒刑3 月確定在案，經本院依職權調取該
    案件全卷核閱屬實，核與本案係因被告向其父親即被害人甲
    ○○索錢未果引發之傷害案件無涉，是被告旨揭辯詞，要無
    可採，附予敘明。
四、原審以被告罪證明確，因而適用刑事訴訟法第449 條第1 項
    前段、第3 項、第454 條第2 項、第300 條，家庭暴力防治
    法第61條第1 款、第2 款，刑法第11條前段、第55條、第28
    0 條、第47條第1 項、第41條第1 項前段，刑法施行法第1
    條之1 之規定，並審酌被告前與被害人係屬父子關係，不知
    孝順父親，亦無循理性方式解決問題，且明知前開通常保護
    令之內容，竟漠視法院裁定之效力，未知悛悔改進，仍對告
    訴人實施家庭暴力等行為，實屬不該，及其犯後坦承犯行及
    其犯罪手段、動機、目的等一切情狀，量處有期徒刑6 月，
    並諭知以新臺幣1,000 元折算1 日為易科罰金之折算標準，
    其認事用法均無違誤，量刑亦屬妥適。職是，被告上訴意旨
    否認犯罪，指摘原判決認定事實有誤、請求改判云云，為無
    理由，應予駁回。
據上論結，應依刑事訴訟法第455 條之1 第1 項、第3 項、第36
4 條、第373條、第368條，判決如主文。
本案經檢察官周天畏到庭執行職務。
中    華    民    國    98    年    5     月    27    日
                刑事第十九庭  審判長法  官  李代昌
                                    法  官  周宛瑩
                                    法  官  文昌
以上正本證明與原本無異。
不得上訴。
中    華    民    國    98    年    6     月    2     日
                                    書記官  紀龍年
附錄本判決論罪之法條：
家庭暴力防治法第61條
違反法院依第十四條第一項、第十六條第三項所為之下列裁定者
，為本法所稱違反保護令罪，處三年以下有期徒刑、拘役或科或
併科新臺幣十萬元以下罰金：
一、禁止實施家庭暴力。
二、禁止騷擾、接觸、跟蹤、通話、通信或其他非必要之聯絡行
    為。
三、遷出住居所。
四、遠離住居所、工作場所、學校或其他特定場所。
五、完成加害人處遇計畫。
中華民國刑法第280條
對於直系血親尊親屬，犯第277 條或第278 條之罪者，加重其刑
至二分之一。
附件：97年度審簡字第3690號判決書影本乙份。


司法院資訊處製作；財團法人民間司法改革基金會備份。
